---
#########################################
# options for knitting a single chapter #
#########################################
output:
  bookdown::pdf_document2:
    template: templates/brief_template.tex
    citation_package: biblatex
  bookdown::html_document2: default
  bookdown::word_document2: default
documentclass: book
#bibliography: [bibliography/references.bib, bibliography/additional-references.bib]
---

<!-- NOTA IMPORTANTE: Incluir os temas en subapartados -->

# A música como mensaxe no contexto sociocultural da Historia {.unnumbered}

```{=tex}
\adjustmtc
\markboth{Introdución}{}
```
<!-- IMPORTANTE, incluir despois de capítulos non numerados.
 Evita que o índice de capítulos e encabezamentos amose os textos do capítulo anterior.
  -->
O estudo da historia da música que interpretamos e transmitimos, así como da que escoitamos supón un aspecto de gran consideración dentro da formación de todo músico. 

Escoitar música, captar as características das distintas correntes estéticas de cada época, comprender a música e relacionala coas correntes estéticas dunha determinada época, son entre outros os principais obxectivos deste curso. Comprender e coñecer os feitos históricos e movementos socioculturais máis destacados dunha época así como o contexto no que se orixinaron, permite valorar a importancia que a música ten na sociedade e igualmente a relación entre a música e o resto de artes.

Comezamos este curso facendo un percorrido histórico, artístico e musical polas épocas anteriores á actual, coa finalidade de coñecer e comprender os fundamentos da música que escoitamos, vivimos e desfrutamos.  

Faremos un percorrido pola música de diferentes civilizacións e diferentes épocas, centrándonos na música occidental e a súa evolución ata os nosos días, tendo en conta a importanacia da cultura musical na Península Ibérica e Galicia.  

Trataremos os conceptos básicos da orixe da música e da música na prehistoria; faremos énfase nas primeiras evidencias conservadas de música escrita que foron descifradas e comprendidas (desde a idade da memoria), así como nas teorías sobre a música da Antigüidade e finalmente, trataremos en profundidade a evolución da música escrita desde a Idade Media (idade da notación) ata o Renacemento.  

<!-- PRESENTACIÓN E CITAS DE AUTORES -->

```{block type='savequote', quote_author='(ref:cita-dante)', include=knitr::is_latex_output()}
O obxetivo de toda obra artística é axudar a cantos viven neste mundo a abandonar as súas miserias e conducilos á verdadeira felicidade...
```
(ref:cita-dante) --- Dante Alighieri. *Carta al Gran Can de la Scala de Verona*, no preámbulo ao Paraíso.

<!-- 
Notes for adding an opening quote in PDF output:
i) add the reference for the quote with the chunk option quote_author="my author name",
ii) include=knitr::opts_knit$get('rmarkdown.pandoc.to') == 'latex' means that these quotes are only included when output is latex (in HTML output, it would appear by the end of the previous page)
iii) You can't use markdown syntax inside chunk options, so if you want to e.g. italicise a book name in the quote reference use a 'text reference': Create a named piece of text with '(ref:label-name) My text', then link to this in the chunk option with quote_author='(ref:label-name)'
-->

<!--PRESENTACIÓN-->

```{r child=here::here('unidades-didacticas/unidade-00/presenta-musica.md')}
```

<!-- CONCEPTOS PREVIOS: -->

```{r child=here::here('unidades-didacticas/unidade-00/conceptos-previos.md')}
```

<!-- A MÚSICA COMO FEITO SOCIAL E CULTURAL: -->

```{r child=here::here('unidades-didacticas/unidade-00/funcion-social-cultural.md')}
```

<!-- FONTES DE INFORMACIÓN HISTÓRICA: -->

```{r child=here::here('unidades-didacticas/unidade-00/fontes-musicais.md')}
```
